【裁判字號】    99,聲再,92
【裁判日期】    990524
【裁判案由】    聲請再審
【裁判全文】
臺灣高等法院臺中分院刑事裁定          99年度聲再字第92號
再審聲請人
即受判決人  甲○○
上列聲請人因妨害性自主案件，對本院94年度上訴字第2546號中
華民國95年1月19日第二審確定判決（第一審判決案號：臺灣南
投地方法院94年度少連訴字第16號，最高法院案號：97年度台上
字第6167號，起訴案號：臺灣南投地方法院檢察署94年度偵字第
1802號）聲請再審，本院裁定如下：
    主  文
再審之聲請駁回。                                                          
    理  由                                                                
一、按刑事訴訟法第420條第1項第6款所謂確實之新證據，係指
    該證據於事實審法院判決前已存在，因未發見。其後始行發
    見者而言，若該項證據在事實審法院審理時已知悉其存在，
    並向審理之法院陳明者，即不能謂係發見之新證據，且此新
    證據，係指其證據之本身在客觀上可認為真實，勿須經過調
    查，即足以動搖原判決，使受刑人得受有利之裁判者而言，
    倘受判決人因對有利之主張為原審所不採，事後提出證明，
    以圖證實在原審前所為有利之主張為真實，據以聲請再審，
    該項證據既非判決後所發見，顯難憑以聲請再審，有最高法
    院50年台抗字第104號69年度台抗字第217號判決可參。
二、本件聲請人即被告甲○○聲請再審意旨略以：(一)本件被害人
    賴女指控聲請人對其性侵害4次，卻無法說出射精之情形；
    (二)被害人賴女指控聲請人強脫其衣褲，其衣褲並沒有聲請人
    之指紋；(三)被害人賴女指控聲請人強拉她自1樓至3樓房間，
    其手部及肩膀並無反抗強制動作下一般可見之挫傷或瘀傷；
    (四)被害人賴女指控聲請人帶她至小吃店吃東西，那時候賴女
    有向老闆求救，老闆不理，吃完後她還是坐上聲請人之機車
    ，這合乎常理嗎？(五)被害人賴女指控聲請人接續進入其陰道
    4次，4次間或抽菸或休息均壓在她在大腿上，後來又改口其
    4次是進去出來4次，說法不一，爰依刑事訴訟法第420條第1
    項第6款聲請再審云云。
三、經查：
  (一)本案被害人遭聲請人性侵害過程並無法看到聲請人射精情形
    ，是被害人無法就此說明，並不違反事理常情，自無何有利
    於聲請人之新事證存在。
  (二)衣褲係布料纖維組成，並非平整堅實之物品，原難留下足以
    鑑別之指紋，被害人衣褲縱未能檢出被害人指紋，亦不足認
    定聲請人無本案性侵害犯行。
  (三)關於被害人於案發後至署立南投醫院檢驗，除其陰部會陰處
    及頸肩部有吻痕外，並無其餘傷勢一節，有該醫院受理疑似
    性侵害事件驗傷診斷書一份在本院確定案卷可參，是關於被
    害人身上別無其餘傷勢一節，並非新證據，且被害人於本院
    確定案件審理時亦證述因案發日聲請人拉其手腕部位，造成
    紅腫的現象，惟第二天就消失，沒有瘀青的情形等語，有審
    理筆錄可按，而此部分亦經本院確定案件調查後認定縱診斷
    書上未記載被害人身體上有其他傷痕，亦不能遽認被告未對
    被害人施強暴脅迫，有判決書記載可證（判決書第10頁倒數
    第5行起)，既已經本院確定案件調查認定聲請人所述無足憑
    採，自非何以動搖確定判決而為有利受判決人之新證據。
  (四)經調閱本院確定案卷，關於被害人遭聲請人性侵後，二人有
    無前往小吃店或麵攤一節，被害人於警訊係指述「我告訴該
    男甲○○我要吃東西要他帶去吃，他就帶我去吃麵，我趁他
    去買飲料我跑到隔壁雜貨店打電話向我同學求救，我同學才
    讓車行裏的人來接我回去車行」，在偵訊係證述「因我騙他
    要吃東西，被告就帶我去吃東西，被告去買飲料時，我就趁
    這段時向雜貨店的老板娘借電話打給0000-0000B，我跟0000
    -0000B說我在新街加油站附近的雜貨店，要0000-0000B來接
    我，電話中我並沒有告訴0000-0000B我發生何事，之後是車
    行的老板叫人到那邊來接我回去」，有該案警詢及偵訊筆錄
    可參，並無聲請人所述伊帶被害人至小吃店吃東西後被害人
    還是坐上聲請人機車之事，被害人有無向小吃店老闆求救，
    小吃店老闆是否知情未予搭救，並非不須調查即可逕為有利
    於聲請人之認定，縱有其事，亦無非因該小吃店老闆有畏事
    冷漠心態，與聲請人有無性侵被害人並無何必然關聯性，核
    非新證據。
  (五)有關被告究竟係連續或接續對被害人強制性交一節，業經本
    院確定案件於審理時傳喚被害人結證明確，被害人於法院結
    證其於警局曾說被告對其性侵害四次，是進去出來4次，4次
    之間，中間每次都有休息，有一次抽菸，其他幾次沒做什麼
    ，休息時間其不記得，4次之間被告都沒有穿好衣服一直坐
    在其大腿上（包含抽煙時），有關次數的問題，以法院證述
    為準，此經本院調閱上揭確定案件查核屬實，被害人警詢筆
    錄及法院審理結證筆錄均係原存於案卷之事證，並非新證據
    ，本院確定判決亦予審酌認定被告係接續4次對被害人性侵
    害（判決書第8頁第1行)，既屬本院確定判決審酌確認之事
    項，核非足以開始再審之新證據。
四、綜上所述，本件聲請人再審之聲請並無理由，應予駁回，爰
    依刑事訴訟法第434條第1項，裁定如主文。
中    華    民    國    99    年    5     月    24    日
            刑事第一庭    審判長法  官  陳  紀  綱
                                法  官  張  智  雄
                                法  官  姚  勳  昌                          
以上正本證明與原本無異。     
如不服本裁定，得於收受送達後5日內向本院提出抗告書狀(須附
繕本)。

                                書記官  吳  宗  玲

中    華    民    國    99    年    5     月    24    日

司法院資訊處製作；財團法人民間司法改革基金會備份。
